# 请教陈老师，关于合同中止以及税率变动的会计处理

提问人：mark9527 时间：2019-11-27 06:30:32
请教陈老师
1 ，A 公司与客户签订一份合同（大致业务内容为A 公司为客户购置软硬件组建信息系统），客户已按照约定将一部分预付款打过来，但由于各种原因合同执行到一半中止，对于 A 公司的这部分预收款项应如何处理？已计入工程施工的这部分成本又该如何处理？（中止原因大致因为双方互不信任，A公司表示不可能退还预收款项，且该合同不会继续履行。客户也并未提出任何异议，也没有提起诉讼）
2 ，B 公司按照发票确认收入，上年末审计按实际情况将满足收入确认条件部分确认收入以及待转销项税额，但因 B 公司在本年迟迟未开出发票，增值税税率已有变动，针对审计调整的增值税和税率变动后的增值税之间的差异应该如何处理？（含税总价不变）

回答人：chenyiwei
1 、如果确定合同就此终止，就该合同不再有遗留事项的，则首先就已交付部分确认收入（金额为预收款项和已交付部分的单独售价两者孰低）和结转成本。对于剩余的预收账款（如有）则作为对方的违约补偿计入营业外收入。
2 、如果含税总价不变，且后续开票部分确定按新税率（建议向税务专业人士确认这一点），则由此导致的收入增加，应在税率变动当期予以确认。

提问人：mark9527 时间：2019-11-28 06:30:32
想继续请教陈老师一下，对于其中需要施工的部分，如果前期已将预收款项确认为收入，剩余部分已经发生的成本，应按照进度确认对应的收入，然后再对应收账款计提减值（假设进度和结算是同步的），还是应对这部分成本直接计提减值？或者全部转入营业外支出？

回答人：chenyiwei
对已确认收入对应的应收账款和尚未确认收入的存货分别考虑减值。